臺灣新竹地方法院刑事判決　　　　　　　　　　　　　　九十年度訴字第四七三號
　　公　訴　人　臺灣新竹地方法院檢察署檢察官
　　被　　　告　乙○○
　　被　　　告　甲○○
右列被告等因違反電信法案件，經檢察官提起公訴（九十年度偵字第四二二九號），
本院判決如左：
    主  文
乙○○、甲○○連續意圖為自己不法之利益，以無線方式盜用他人電信設備通信，各
處有期徒刑肆月，如易科罰金，均以參佰元折算壹日。均緩刑貳年。
    事  實
一、乙○○於民國八十九年八月底或九月初之某日，依跳蚤雜誌之廣告，以新台幣（
    下同）二千元之代價，購入俗稱王八卡之0000000000號行動電話ＳＩ
    Ｍ卡後（前揭門號係丙○○於八十九年七月二十六日向遠傳電信股份有限公司【
    下稱遠傳公司】聲請使用，隨後於當日遭竊），即基於意圖為自己不法利益之概
    括犯意，自同年九月份起至同年十月底止，將該ＳＩＭ卡插入行動電話手機內，
    而以無線方式盜用該ＳＩＭ卡通信，使遠傳電信股份有限公司誤認乙○○為有權
    使用之人而提供通訊服務，共計有五十通之多。期間於同年十月四日起至十月十
    五日止，乙○○並基於幫助之犯意在新竹市○○路○段三一二巷二五號二樓，多
    次將前揭ＳＩＭ卡借予知情之甲○○使用，甲○○即基於意圖為自己不法利益之
    概括犯意，將該ＳＩＭ卡插入行動電話手機內，而以無線方式盜用該ＳＩＭ卡通
    信，使遠傳電信股份有限公司誤認甲○○為有權使用之人而提供通訊服務，共計
    有八十四通之多。其等二人以此方式享有免費通話之不法利益共計新台幣（下同
    ）二萬八千六百零六元，並使丙○○受有支付上開通話費用之損害（該ＳＩＭ卡
    已遭乙○○棄置而滅失）。嗣丙○○接獲電話帳單始查覺遭盜打情事，乃報警處
    理，經警由通聯紀錄循線查獲上情。
二、案經臺北縣警察局海山分局報告臺灣新竹地方法院檢察署檢察官偵查起訴。
    理  由
一、訊據被告乙○○、甲○○對於前開犯罪事實迭於檢察官訊問及本院審理時坦承不
    諱，經核與被害人丙○○指述大致相符，並有遠傳公司電信費帳單、收費明細等
    在卷足憑。是被告二人之自白與事實相符，堪予採信，本件事證明確，被告二人
    犯行洵堪認定，應依法論科。
二、核被告二人所為均係犯電信法第五十六條第一項意圖為自己不法之利益，以無線
    方式盜用他人電信設備罪。被告二人前揭多次盜用他人電信設備之犯行，及被告
    乙○○幫助被告甲○○盜用他人電信設備之犯行，均時間緊接，所犯係構成要件
    相同之罪，顯各係以概括之犯意為之，均為連續犯，俱應依法論以一罪並加重其
    刑。爰審酌被告二人因一時貪念，多次盜用被害人ＳＩＭ卡通話獲取不法利益，
    造成被害人之損失，實屬不該，惟念及其等年紀尚輕，坦承犯行，態度良好等一
    切情狀，各量處如主文所示之刑。又被告二人行為後，刑法第四十一條業於九十
    年一月四日修正為「犯最重本刑為五年以下有期徒刑以下之刑之罪，而受六月以
    下有期徒刑或拘役之宣告，因身體、教育、職業、家庭之關係或其他正當事由，
    執行顯有困難者，得以一元以上三元以下折算一日，易科罰金。但確因不執行所
    宣告之刑，難收矯正之效或難以維持法秩序者，不在此限。」「併合處罰之數罪
    ，均有前項情形，其應執行之刑逾六月者，亦同。」並於同年月十日公布施行，
    於同年月十二日生效，比較新舊法之規定，以變更後之新法對被告等有利，依刑
    法第二條第一項前段之規定，自應適用裁判時之新法，並均諭知易科罰金之折算
    標準。末查，被告二人均未曾受有期徒刑以上刑之宣告，有臺灣高等法院被告全
    國前案紀錄表二份在卷可按，且事後已賠償通話費用，有郵政劃撥儲金存款收據
    在卷足憑，其等一時失慮致罹刑典，受此刑之宣告後，當知警惕，信無再犯之虞
    ，本院認其等宣告之刑以暫不執行為適當，爰併均宣告緩刑二年，以啟自新。被
    告二人犯前開罪名所使用之行動電話ＳＩＭ卡，業已因被告乙○○將之丟棄而滅
    失，爰不依電信法第六十條予以沒收，附此敘明。
三、至檢察官認為被告二人盜用被害人丙○○之ＳＩＭ卡通話受有不法利益，另成立
    刑法第三百三十九條第二項之詐欺得利罪嫌云云。然查：電信法第五十六條第一
    項之罪，以意圖為自己或第三人不法之利益，使用有線、無線或其他電磁方式，
    盜接或盜用他人電信設備通信者為要件，本罪之處罰詐得免繳電信通信費用之不
    法利益規定，乃刑法詐欺得利罪之特別法，依特別法優於普通法之原則，自毋庸
    再論以刑法詐欺得利罪。惟此部分檢察官認為與前揭論罪科刑之違反電信法部分
    為想像競合之裁判上一罪關係，爰不另為無罪之諭知。
四、據上論斷，應依刑事訴訟法第二百九十九條第一項前段，電信法第五十六條第一
    項，刑法第十一條前段、第五十六條、第二條第一項前段、第四十一條第一項，
    罰金罰鍰提高標準條例第二條，判決如主文。
本案經檢察官吳金棟到庭執行職務。
中    華      民      國    九十一    年      二      月     十八     日
                            臺灣新竹地方法院刑事第二庭
                                      法    官  黃美盈
如不服本判決，應於判決送達後十日內向本院提出上訴狀（應附繕本），上訴於臺灣
高等法院。
右正本證明與原本無異。
                                      書 記 官  吳尚文
中      華      民      國    九十一    年      二      月     十八     日
附錄本案論罪科刑法條全文：
電信法第五十六條第一項
意圖為自己或第三人不法之利益，以有線、無線或其他電磁方式，盜接或盜用他人電
信設備通信者，處五年以下有期徒刑，得併科新台幣一百五十萬元以下罰金。
